【裁判字號】    97,交抗,870
【裁判日期】    971124
【裁判案由】    聲明異議
【裁判全文】
臺灣高等法院臺中分院交通事件裁定    97年度交抗字第870號
抗  告  人
即受處分人  甲○○
上列抗告人因聲明異議案件，不服臺灣臺中地方法院中華民國97
年6月27日所為之裁定（97年度交聲字第1715號），提起抗告，
本院裁定如下：
    主  文
抗告駁回。
    理  由
一、本件經本院審酌結果，認為原審法院所為異議駁回之裁定，
    認事用法並無不當，應予維持，並引用原審法院之證據及理
    由（如附件）。
二、抗告意旨略以：抗告人即受處分人（下簡稱抗告人）甲○○
    每星期一至星期五上午7時40分至8時都會行經該路口，也知
    該路口每日都有警察站崗，不可能在明知會被開單之狀況下
    違規左轉；伊從未看過該時段之值勤警察有帶過紅色指揮棒
    ，故強烈懷疑警員林永智說謊作偽證；林永智作證稱值勤當
    時站在號誌控制箱旁控制號誌，看到伊車時速度很快，且站
    在伊車前方攔檢，依據當時相關位置及距離顯不可能如此，
    且證人林永智也有可能看錯車牌號碼；依長久經驗及實地採
    證，林永智當時執行攔停位置就是站在招牌後方與電線桿中
    間，違反擔服交通稽查勤務應穿著制服，不得於「隱密處」
    突然衝出攔檢車輛之規定，當時林永智並非站在如其所述之
    控制箱旁邊攔檢本案；況且林永智如於案發當日確實發現伊
    違規且不服稽查而逃逸，自應認真執法馬上通知同事追查，
    卻此不為，怎能指訴伊加速逃逸呢？又該處設有多架攝影機
    ，警員迄今猶未提出相關攝影或照片舉證證明伊確有違規行
    止，顯然係因不舉證之緣故等詞。
三、經查：抗告人係新社高中教師，違規地點為其每日到校途中
    之必經路線，對每日均有警察於該處值勤交通任務知之甚稔
    ，惟「不可能在明知會被開單之狀況下違規」乃屬其個人主
    觀意念，客觀上是否即可推定絕對不會做出違規行止，尚屬
    二事，況且抗告人違規時間為是日上午7時58分，適為抗告
    人上班時間，抗告人並不否認當時確實駕車行經該路線，則
    證人林永智見其違規左轉，遂持指揮棒示意同時吹警笛攔檢
    ，於法自屬有據。雖抗告人稱林永智並未攜帶紅色指揮棒，
    並提出照片1幀（見本院卷第7頁）為證，其上值勤員警固只
    有警笛，未見有攜帶紅色指揮棒，然證人林永智業已於原審
    具結證稱舉發當時伊站在和盛街上手上持紅色指揮棒並吹警
    笛攔檢等語（見原審卷第12頁背面）明確，抗告人當庭聽聞
    其證述內容後亦僅表示「沒有聽到警笛聲.. 沒有注意到有
    警察攔檢」，並未提及警員未帶紅色指揮棒之事，且依抗告
    人所提照片拍攝日期為97年6月27日，並非受處分人違規當
    日，自不足以推翻林永智當日有帶紅色指揮棒之證述內容。
    又證人林永智於原審證稱：「該車轉過來時我站在號誌燈的
    控制箱旁，我就站在和盛街上手上持紅色指揮棒並吹警笛攔
    檢，但該車仍往新社方向駛離。.. 我是站在該車前面攔檢
    ，而且有記下該車車牌號碼」等語（見原審卷第12頁背面）
    ，已證述係在和盛街處看見抗告人違規左轉在先，隨即出面
    攔檢，且站在該車前面並記下車牌號碼，並無如抗告人所推
    測證人需在1. 2秒內自控制箱跑到距離約5公尺遠之路面攔
    檢之事。再者，舉發地點係往新社鄉方向，上班時間人車眾
    多，此由抗告人自提附件一、三、五所示照片（見本院卷第
    7、9、11頁）可徵，依理車速並無可能過快，此由證人林永
    智於原審訊問時亦未證稱抗告人車速過快一語可明，抗告人
    稱林永智作證車速過快云云，容屬誤會，而抗告人係違反交
    通號誌違規左轉在先，因而為正在執行交通疏導勤務之證人
    林永智察覺，並予攔停，客觀上亦顯無誤認之可能（此可由
    林永智得以確實記下抗告人之正確車牌號碼，且抗告人亦不
    否認當時確實駕車行經該路段可明），抗告人謂林永智可能
    誤認、記錯車牌號碼，亦屬無據。抗告人雖又稱當時林永智
    站立於和盛街內有招牌擋住之處，並非控制箱旁，其所站立
    位置根本不符合攔停舉發規定云云，惟已與證人林永智所證
    不符，且依抗告人另提出非違規當日之附件一、四之照片（
    見本院卷第7、10頁），警方確係站立於控制箱旁無誤；另
    舉發違規地點係抗告人每日必經之地，亦為交通繁忙之處，
    當為抗告人所明知，並於抗告理由二、1.記載明知該處每日
    均有警察站崗（見本院卷第4頁），抗告人早知該處均有警
    察站崗，並非對該處全然陌生之人，即便林永智案發當日確
    實站立於和盛街之內，而非路口之控制箱旁，該「站立於和
    盛街之內」，亦顯非「隱密處」，此由抗告人所提附件五所
    示照片有多數車輛通行（見本院卷第11頁）可見一斑，抗告
    人稱林永智不合攔停舉發規定云云，亦無可採。又林永智當
    日上午7時至9時，係在值勤東勢大橋西端交通疏導勤務，業
    經其於原審證明屬實，於發現抗告人違規後隨即持紅色指揮
    棒示意並以警笛攔檢，正確記下車牌號碼，已足確認抗告人
    之違規行止，並得作為裁罰機關處罰之依據，自不當苛責其
    應放下交通疏導勤務之職責、置多數民眾交通安危於不顧，
    而逕自駕車追逐（況彼時抗告人僅是違反交通法規之行政罰
    規定，並無何其他違反刑事處罰或影響民眾重大生計之違法
    事宜，而須立即逮捕歸案者），抗告人認警員並未追逐或立
    即通知其他同事追逐，尚難認其有違規行止云云，亦無可採
    。至案發地點雖設置攝影機，惟僅其中1臺攝影機可攝錄到
    待轉區之車輛，無法攝錄到車輛行進及號誌變換過程，另2
    臺攝影機則無法攝錄到抗告人違規地點，已據臺中縣警察局
    東勢分局97年11月13日函文及隨文所附現場示意圖、職務報
    告書各1份（見本院卷第19至21頁）可參，是自不能以警員
    迄未提供相關照片或攝影存證，即謂警方逕行舉發之不實，
    抗告人此部分亦屬無據。
四、原處分機關援引道路交通管理處罰條例第48條第1項第2款、
    第60條第1項、第63條等規定，就抗告人交通違規行為，各
    裁處抗告人罰鍰新臺幣600、3000元，並記違規點數2點，並
    無違誤。原審法院審核結果認其異議無理由，裁定駁回異議
    ，經核亦無不當；抗告人抗告意旨所為指摘並無可採，其抗
    告無理由，應予駁回。
據上論結，應依道路交通案件處理辦法第26條、刑事訴訟法第41
2條，裁定如主文。
中    華    民    國    97    年    11    月    24    日
            交通法庭  審判長法  官  江  德  千
                            法  官  康  應  龍
                            法  官  賴  妙  雲
上列正本證明與原本無異。
不得再抗告。
                                書記官  蘇  昭  文
中    華    民    國    97    年    11    月    25    日


司法院資訊處製作；財團法人民間司法改革基金會備份。
